【裁判字號】    94,抗,303
【裁判日期】    950109
【裁判案由】    假處分
【裁判全文】
臺灣高等法院高雄分院民事裁定           94年度抗字第303號
再 抗告 人  財團法人高雄私立復華高級中學
法定代理人  乙○○
代  理  人  林慶雲律師
            楊靖儀律師
            陳裕文律師
上列再抗告人因相對人甲○○等間聲請假處分事件，對於民國94
年10月31日本院94年度抗字第303 號所為裁定提起再抗告，本院
裁定如下：
      主      文
再抗告駁回。
再抗告程序費用由再抗告人負擔。
      理      由
一、按對於抗告法院以抗告無理由而駁回其抗告之裁定再為抗告
    ，僅得以其適用法規顯有錯誤為理由，並經原法院之許可者
    為限，且原法院之許可以原裁定所涉及之法律見解具有原則
    上之重要性者為限。又原法院對於再為抗告，認為不應許可
    者，應以裁定駁回其抗告。上開規定於強制執行法事件準用
    之，此觀民事訴訟法第486 條第4 、5 、6 項、第436 條之
    3 第3 項、強制執行法第30條之1 規定自明。
二、本件再抗告人不服臺灣高雄地方法院94年度執全字第824 號
    裁定，提起抗告，經本院以抗告為無理由，裁定駁回。茲再
    抗告人對本院原裁定聲明不服，提起再抗告，略以：按債務
    人之財產是否因實施假處分而受有損害，個案情形應有不同
    ，法院應就具體個案以為認定，不宜逕引土地法有關法定最
    高租金之規定，作為依據。且此法定最高租金之規定與債務
    人因假處分所受之損害並無關係，焉能謂債務人可能受有相
    當於法定最高租金之損害，故本院原裁定逕依土地法所定法
    定租金最高限制年息10% ，作為衡量伊之土地因假處分所受
    之損害而酌定擔保金，其適用法規顯有錯誤。且本院原裁定
    酌定擔保金之法律見解若屬可採，無異推翻擔保金之酌定係
    以債務人所受損害為依據之立法本旨，故本院原裁定所涉及
    之法律見解具有原則上重要性。又伊就本件假處分所提本案
    訴訟起訴迄今已審理約1 年11月，本院原裁定未予詳查所需
    辦案時間約僅需2 年5 月，逕依一般辦案期間4 年4 月計算
    ，認事用法亦顯有錯誤。又伊所提本案訴訟於第一審已獲勝
    訴判決，相對人提起上訴，目前由本院另案審理中，相對人
    日後獲勝訴而得主張其因假處分而受有損害之可能性不高，
    本院原裁定命伊應供巨額之擔保金，亦有未當。況伊聲請假
    處分之系爭土地，一直供作校地使用，此種土地乏人問津，
    則相對人予以出售、設定、出租之可能性不高，是該土地因
    假處分造成損害之可能性亦微乎其微。伊為正當興辦教育之
    財團法人，校風淳樸謹嚴，具有社會相當高知名度，惟學校
    可供運用閒置之資金有限，爰請酌減本件假處分之擔保金數
    額，准伊僅提供新台幣200 萬元或較低之擔保金，俾伊有餘
    力推行校務云云。惟本院原裁定並無適用法規顯有錯誤之情
    事，且原裁定所涉及之法律見解並不具有原則上之重要性，
    自不應許可再抗告人再為抗告，依前開說明，本件再抗告，
    應予駁回。
三、據上論結，本件再抗告不應許可，依強制執行法第30條之1
    、民事訴訟法第486 條第6 項、第436 條之3 第3 項、第95
    條、第78條，裁定如主文。
中    華    民    國    95    年    1     月    9     日
                            民事第四庭
                                審判長法官   蔡文貴
                                法      官   黃科瑜
                                法      官   徐文祥
以上正本證明與原本無異。如不服本裁定應於送達後10日內向本
院提出抗告狀 (並按他造當事人之人數附繕本)， 並繳納抗告費
新台幣1,000元。
中    華    民    國    95    年    1     月    9     日
                                書  記  官  陳金卿


司法院資訊處製作；財團法人民間司法改革基金會備份。
